臺灣彰化地方法院刑事判決　　　　　　　　　　　　　　九十一年度易字第八二號
　　公　訴　人　臺灣彰化地方法院檢察署檢察官
　　被　　　告　甲○○
　　被　　　告　己○○
　　被　　　告　戊○○
　　被　　　告　庚○○
　　被　　　告　辛○○
　　被　　　告　乙○○
　　被　　　告　丙○○
右列被告因傷害等案件，經檢察官提起公訴 (九十年度偵字第七六八二號），本院判
決如左：
    主  文
甲○○傷害人之身體，處拘役拾日，如易科罰金以佰元折算壹日，緩刑貳年。扣
案之螺絲起子壹支沒收。
己○○共同傷害人之身體，處有期徒刑陸月，如易科罰金以佰元折算壹日。
戊○○共同傷害人之身體，處有期徒刑伍月，如易科罰金以佰元折算壹日。
庚○○共同傷害人之身體，處有期徒刑伍月，如易科罰金以佰元折算壹日。
丙○○以加害生命之事，恐嚇他人致生危害於安全，處拘役貳拾日，如易科罰金以
佰元折算壹日，緩刑貳年。扣案之水果刀壹支沒收。
辛○○、乙○○均無罪。
    事  實
一、甲○○係乙○○之兄長，二人因金錢債務關係，即生有不悅，而乙○○亦透露上
    情予姻親己○○知情。甲○○於民國九十年七月二十日下午五時三十分許，駕駛
    車號ＱＥ─八九七九號自小貨車載運貨品沿街叫賣，行至彰化縣彰化市○○里○○路○段五一二巷一二０弄六號己○○住所前，甲○○與己○○亦前開糾紛生有
    不悅，二人巧遇，即因細故互毆之，而己○○之子庚○○聞聲見狀亦加入毆打甲○○，此時，甲○○亦持車內之螺絲起子加以反擊。而己○○之弟戊○○聞訊後
    隨即趕到，並將甲○○拖出車外，共同毆打甲○○，致使甲○○臉部有撕裂傷及
    瘀傷、後腦勺血腫、腹部鈍挫傷致小腸破裂及上腸系膜動脈破裂等傷害，經送彰
    化縣彰化基督教醫院救治；己○○之左後顏頰及頸部則因之受有創裂傷害。翌日
    甲○○仍因手術後在上開醫院六五六號病房修養，乙○○之女丙○○竟於當天中
    午十二時三十分許，持其所有之水果刀一支至該病房內，以加害生命之事即抽出
    刀子指向仍躺在病床上之甲○○而恐嚇之，使甲○○心生畏懼，致生危害於安全
    。此時，甲○○家人盧素珍及鄰床之人呼喊，該院護士始前來處理。
二、案經被害人甲○○、己○○訴請彰化縣警察局彰化分局報告偵辦臺灣彰化地方法
    院檢察署檢察官偵查起訴。
    理  由
一、訊據被告甲○○、己○○、庚○○、戊○○、丙○○均矢口否認涉有右揭犯行。
    被告甲○○辯稱伊並未持螺絲起子傷害己○○；被告己○○辯稱伊係出於自衛方
    出手；被告庚○○辯稱伊見父親己○○被毆，才出手毆打甲○○；被告戊○○辯
    稱伊只問甲○○，何以毆打己○○而已；被告丙○○辯稱伊有把出水果刀，但未
    恐嚇云云。但查：右揭己○○、庚○○、戊○○：如何對被害人甲○○毆打及被
    告丙○○如何把出水果刀對之恐嚇等事實，業據被害人甲○○指訴綦詳，且關於
    恐嚇乙節，亦經證人盧素珍證稱屬實，並有水果刀一支扣案可稽，復有診斷證明
    書一紙在卷可憑，而觀被害人甲○○所受勢傷，甚為嚴重，足徵確係受多人實以
    強力毆打。另被告甲○○如何以螺絲起子擊毆被害人己○○之事實，業據被害人
    己○○指訴明確，且有螺絲起子一支扣案可稽，並有診斷證明書一紙在卷可參，
    觀該傷勢係創裂傷，應係受尖銳器所傷。是綜上，被告甲○○、己○○、庚○○
    、戊○○、丙○○等人所辯，不可採信。本件罪證明確，被告甲○○、己○○、
    庚○○、戊○○、丙○○等人之犯行，洵堪認定。
二、核被告甲○○、己○○、庚○○、戊○○等所為，各係犯刑法第二百七十七條第
    一項傷害罪。被告己○○、庚○○、戊○○間，就前開傷害犯行，有犯意聯絡，
    行為分擔，俱為共同正犯。另核被告丙○○所為係犯刑法第三百零五條之恐嚇罪
    。爰審酌被告等人之犯罪動機、目的、手段、被害人各所受危害及各被告犯罪後
    之態度等一切情狀，各量處如主文所示之刑，均諭知易科罰金之折算標準。查被
    告甲○○、丙○○前未曾受有期徒刑以上刑之宣告，此有臺灣彰化地方法院檢察
    署刑案資料查註紀錄表一紙在卷可稽，其經此教訓，應知警惕而無再犯之虞，所
    宣告之刑，認以暫不執行為適當，均併予宣告緩刑二年，以勵自新。上開扣案之
    水果刀一支係被告丙○○所有；螺絲起子一支係被告甲○○所有，均係供犯罪所
    用之物，已如前述，皆依法併予宣告沒收。
三、公訴意旨另略以：被告乙○○唆使解決己○○出面解決乙○○與甲○○之債務糾
    紛，致生前開傷害犯行，及被告辛○○係音己○○之友人，亦與被告己○○等人
    共同基於傷害之犯意，毆打坐在車內之甲○○使甲○○受有前揭傷害，因認被告
    乙○○涉有刑法第二百七十七條第一項傷害罪之教唆犯；被告辛○○涉有刑法第
    二百七十七條第一項前段之傷害罪云云。查：訊之被告乙○○、辛○○二人均堅
    決否認，被告乙○○辯稱伊未教唆傷害等語；被告辛○○辯稱：伊只在外觀看，
    並未出手等語。查：非但起訴書未載明被告乙○○為何種教唆行為，且證人丁○○（即甲○○之父）亦到庭稱伊未曾說乙○○要人修理甲○○等語，是公訴人所
    指，即屬有誤會。再者，證人即承辦本件警員方瑞呈到庭結證稱：伊到現場，未
    看見被告辛○○，當時在場者有被告己○○、戊○○、蔡振銘等語，顯見並無任
    何證據足以證明被告辛○○涉有本件傷害犯行，因公訴人所指，即屬無證據證明
    之，故就被告乙○○、辛○○部分，應為無罪之諭知。
四、至公訴人所移併請部分即九十一年度偵字第一七四四號部分，因查無證據，足以
    認與本件有裁判上一罪之關係，故本院無從併予審理，附此說明。
據上論斷，應依刑事訴訟法第二百九十九條第一項前段、第三百零一條第一項，刑法
第二十八條、第二百七十七條第一項、第三百零五條、第四十一條第一項、第七十四
條第一款、第三十八條第一項第二款，罰金罰鍰提高標準條例第一條前段、第二條前
段，判決如主文。
本案經檢察官陳茂亭到庭執行職務。
中      華      民      國    九十一    年      九      月    十九      日
                                臺灣彰化地方法院刑事第一庭
                                    法      官  洪  志  賢
右正本證明與原本無異。
如不服本判決，應於判決送達後十日內，向本院提出上訴狀（須附繕本）。
                                    法院書記官  洪  年  慶
中      華      民      國    九十一    年      九      月  二十六      日
刑法第三百零五條：
以加害生命、身體、自由、名譽、財產之事恐嚇他人，致生危害於安全者，處二年以
下有期徒刑、拘役或三百元以下罰金。
刑法第二百七十七條：
傷害人之身體或健康者，處三年以下有期徒刑，拘役或一千元以下罰金。
犯前項之罪，因而致人於死者，處無期徒刑或七年以上有期徒刑，致重傷者，處三年
以上，十年以下有期徒刑。
